【裁判字號】    97,交訴,12
【裁判日期】    970612
【裁判案由】    公共危險等
【裁判全文】
臺灣板橋地方法院刑事判決              97年度交訴字第12號
公  訴  人  臺灣板橋地方法院檢察署檢察官
被      告  甲○○
上列被告因過失傷害案件，經檢察官提起公訴（九十七年度調偵
字第三號），本院判決如下：
    主  文
甲○○因過失傷害人，處有期徒刑月；又駕駛動力交通工具肇
事，致人受傷而逃逸，處有期徒刑捌月，應執行有期徒刑玖月。
    事  實
一、甲○○於民國九十六年九月十一日十九時五分許，騎乘其所
    有車牌號碼Ａ２Ｓ－５０７號重型機車，沿臺北縣樹林市○
    ○路往泰山鄉方向行駛，行經臺北縣樹林市○○路六一六號
    前時，理應注意車輛行駛時，駕駛人應注意車前狀況及兩車
    併行距離，隨時採取必要之安全措施及車輛行駛應保持適當
    安全距離，且不得為危險之駕駛行為，而依當時天候晴、夜
    間有照明、路面乾燥、無障礙物、視線良好，無不能注意之
    情事，竟疏於注意，適乙○○騎乘車牌號碼Ｍ８７－８１７
    號重型機車同向行駛該處，甲○○騎乘前開機車在路上蛇行
    ，其機車右側擦撞到乙○○之機車左側，導致乙○○人車倒
    地後，受有雙側手肘、左側腹部、雙側膝蓋、左側大拇指等
    多處擦傷、左腳大拇指骨折等傷害，詎甲○○於肇事後，竟
    未採取救護或其他必要措施，亦未向警察機關報告處理，旋
    即駕車逃離現場。嗣經其他機車騎士記下車牌號碼交予乙○
    ○報警處理後，始循線查悉上情。
二、案經乙○○訴由臺北縣政府警察局樹林分局報告臺灣板橋地
    方法院檢察署檢察官偵查起訴。
    理  由
一、訊據被告甲○○固不否認騎乘其所有之車牌號碼Ａ２Ｓ－５
    ０７號重型機車行經前開路段，惟辯稱伊沒有擦撞到告訴人
    乙○○之機車，也沒有肇事逃逸，無證據證明是伊所為云云
    。經查：告訴人於上開時地騎乘車牌號碼Ｍ８７－８１７號
    重型機車，遭同向之機車擦撞，導致人車倒地後，而受有雙
    側手肘、左側腹部、雙側膝蓋、左側大拇指等多處擦傷、左
    腳大拇指骨折等傷害，有告訴人於警詢、偵查中供述及仁愛
    醫院診斷證明書可憑。再查，被告於警詢中供稱，當時騎乘
    車牌號碼Ａ２Ｓ－５０７號重型機車沿中正路直行，停紅燈
    時起步後感覺有東西碰到機車右側車身，輕輕的沒什麼感覺
    ，當時跟朋友騎車，注意力都放在朋友身上，沒有注意路況
    等語。告訴人乙○○於警詢中證稱：行經肇事路口，是停在
    中正路、三俊路口，之後綠燈向前直行，有注意到左後方有
    一台機車蛇行，想靠右行駛讓對方通過，之後那輛機車擦撞
    到伊的機車左側，然後伊就摔倒，沒有看到對方車號，只知
    道是一台白色重型機車，是一位男性，有一位機車騎士去追
    肇事車輛後抄下機車號碼給伊等語。又依據現場處理員警丙
    ○○到庭證述：當時到現場處理時，嫌疑人、被害人均不在
    現場，被害人已送去醫院，被害人的機車還在現場，派出所
    員警交給伊一張紙條，紙條上寫著肇事逃逸機車的車號、被
    害人資料，後來抄下資料後，就未留存上開紙條，被害人告
    訴伊是一位機車騎士去追肇事逃逸的機車車號後交給被害人
    ，找到被告之後，被告說有與人發生小碰撞，但是注意力在
    朋友身上，所以沒有停車等語。綜合比對被告、告訴人之供
    述，可知被告確實騎乘其所有之車牌號碼Ａ２Ｓ－５０７號
    白色重型機車機車行經肇事路口，且在綠燈起步後，機車右
    側發生碰撞，與告訴人所稱伊的機車左側遭擦撞等情相符，
    雖告訴人未目睹肇事逃逸之車號，但確知是一名男性機車騎
    士，且機車顏色為白色等情，經核對警方所拍攝之照片，被
    告之機車顏色確為白色；復佐以被告於上開時地確實行經肇
    事路口，若非被告確為肇事者，路人與被告無冤無仇，焉會
    無故以被告之車牌號碼作為肇事逃逸車輛之車牌號碼交給告
    訴人；再以被告於員警丙○○第一次詢問時，坦承與人發生
    小碰撞，並非否認為行為人，而於本院審理時，審判長詢問
    被告當時究竟是與何物發生碰撞？被告支支吾吾，閃爍其辭
    ，最後答稱不知道碰到什麼東西等情節，足見被告確為本件
    車禍之肇事者無訛。按汽車行駛時，駕駛人應注意車前狀況
    及兩車併行之距離，並隨時採取必要之安全措施，道路交通
    安全規則第九十四條第三項定有明文。被告疏未注意車前狀
    況及並併行距離，且以不安全方式駕駛，因而撞擊告訴人所
    騎乘機車，造成告訴人受有上述之傷害，益證被告確有過失
    。被告之過失行為與被害人之傷害間復具有相當因果關係，
    洵堪認定。又按刑法第一百八十五條之四之駕車肇事逃逸罪
    ，其立法目的，係為促使駕駛人於肇事後，能對被害人即時
    進行救護，以減少死傷，而被告於於警詢時稱發生碰撞，竟
    未留意察看，反而駛離現場，核被告當時亦無任何不能下車
    、報警或停留現場協助救援之正當理由，其竟未停留現場下
    車察看告訴人之傷勢狀況，旋即繼續往前行駛離去，可見被
    告顯有逃避對告訴人即時實施救護責任之情，自已侵害刑法
    駕車肇事逃逸罪名所欲保護之法益，足認被告確有駕車肇事
    逃逸之犯行無疑。綜上，本案事證明確，被告犯行均洵堪認
    定。
二、核被告甲○○所為，係犯刑法第二百八十四條第一項前段之
    過失傷害罪，及同法第一百八十五條之四駕駛動力交通工具
    肇事致人受傷而逃逸罪。被告所犯上開過失傷害罪、駕車肇
    事逃逸二罪，犯意各別、行為互殊，應予分論併罰。爰審酌
    被告素行良好、過失程度、告訴人所受傷勢程度、被告於肇
    事後未停留現場協助救護，於犯後猶飾詞否認犯行，完全無
    和解之誠意，迄今仍未與告訴人達成和解等一切情狀，分別
    量處如主文所示之刑，並定其應執行之刑，以資懲儆。
據上論斷，依刑事訴訟法第二百九十九條第一項，刑法第二百八
十四條第一項前段、第一百八十五條之四、第五十一條第五款，
刑法施行法第一條之一，判決如主文。
本案經檢察官顏妃琇到庭執行職務。
中    華    民    國    97    年    6     月    12    日
                  交通法庭審判長  法  官    潘翠雪
                                  法  官    王士珮
                                  法  官    絲鈺雲
上列正本證明與原本無異。
如不服本判決，應於判決送達後十日內敘明上訴理由，向本院提
出上訴狀（應附繕本），上訴於臺灣高等法院。
                                  書記官    周玉茹
中    華    民    國    97    年    6     月    12    日
附錄本案論罪科刑法條全文：
刑法第二百八十四條
因過失傷害人者，處六月以下有期徒刑、拘役或五百元以下罰金
，致重傷者，處一年以下有期徒刑、拘役或五百元以下罰金。
從事業務之人，因業務上之過失傷害人者，處一年以下有期徒刑
、拘役或一千元以下罰金，致重傷者，處三年以下有期徒刑、拘
役或二千元以下罰金。
刑法第一百八十五條之四
駕駛動力交通工具肇事，致人死傷而逃逸者，處六月以上五年以
下有期徒刑。


司法院資訊處製作；財團法人民間司法改革基金會備份。
